臺灣臺南地方法院民事裁定　　　　　　 100年度保險字第11號
原　　　告　蘇得福
　　　　　　蘇俊傑
原告與被告國泰人壽保險股份有限公司間請求給付保險金事件，
本院裁定如下：
    主  文
原告應於本裁定送達後日七日內，提出準備書狀補正被告、訴訟
標之原因事實，逾期即駁回其訴。
    理  由
一、按起訴，應以訴狀表明下列各款事項，提出於法院為之：1
    當事人及法定代理人。2 訴訟標的及其原因事實。3 應受判
    決事項之聲明。原告之訴，有起訴不合程式或不備其他要件
    者，法院應以裁定駁回之。但其情形可以補正者，審判長應
    定期間先命補正，民事訴訟法第244 條第1 項、第249 條第
    1 項第6 款定有明文。次按，訴訟標的為起訴應表明之事項
    ，所謂訴訟標的係指原告為確定私權所主張或否認之法律關
    係欲法院對之加以裁判者而言。在給付之訴須原告所主張之
    給付請求權存在，其訴權始屬存在（最高法院80年度臺上字
    第344號判決足參）。另依民事訴訟法第116條之規定，當事
    人書狀，應詳細載明當事人姓名、住居所，有法定代理人者
    ，其住所或居所，起訴應為之聲明及陳述，如有供證明或釋
    明知證據，並應提出。
二、經查：
（一）本件原告提出之起訴狀，當事人稱謂載明被告「國泰人壽
      保險股份有限公司台南展業處經理陳淑珍」「公司法定代
      理人總經理熊明河董事長蔡宏圖」，則本件原告起訴之被
      告究係公司或個人？請原告應以書狀確認本件被告究係何
      人？如係公司，請確認係以「國泰人壽保險股份有限公司
      」或「該公司臺南展業處」為被告，並應補正被告之法定
      代理人。
（二）又起訴狀應表明上訴訟標的及其原因事實，又依民事訴訟
      法第265條規定應以書狀載明其所用之攻擊或防禦方法，
      原告起訴狀主張依侵權、不當得利及違約金之法律關係請
      求，就上開訴訟標的並未具體表明其原因事實，應以準備
      書狀敘明：
    1.侵權行為部分：係何人以何故意或不法過失之行為侵害原
      告蘇得福之何權利？侵害原告蘇俊傑之何權利？並提出相
      關證據。
    2.不當得利部分：應具體敘明被告何人受有何利益？原告蘇
      得福受有何損害？原告蘇俊傑受有何損害？
    3.違約金之法律關係：應敘明契約當事人係原告蘇得福或被
      告蘇俊傑？與被告成立何契約內容？被告有何違約之行為
      ？請求違約金之法律依據為何？並提出相關契約資料。
（三）原告所提證一、證二資料內容均不清楚，應另提按原本影
      印內容清晰之影本資料二份提出本院，並請詳細補正上開
      證據能證明原告上開請求之何原因事實？
三、依民事訴訟法第249條第1項但書，裁定如主文。
中    華    民    國   100    年    5     月    26    日
                  民事第一庭    法  官  童來好
以上正本證明與原本無異。
本裁定不得抗告。
中    華    民    國   100    年    5     月    26    日
                                書記官  凌昇裕